【裁判字號】    90,台上,1709
【裁判日期】    900322
【裁判案由】    殺人
【裁判全文】
最高法院刑事判決                                九十年度台上字第一七○九號
    上訴人  台灣高等法院台中分院檢察署檢察官
    被  告  甲○○
右上訴人因被告殺人案件，不服台灣高等法院台中分院中華民國八十九年十二月二十
七日第二審判決（八十九年度上訴字第二一七四號，起訴案號：台灣南投地方法院檢
察署八十八年度偵字第三八四五號），提起上訴，本院判決如左：
    主  文
上訴駁回。
    理  由
按刑事訴訟法第三百七十七條規定，上訴於第三審法院，非以判決違背法令為理由，
不得為之。是提起第三審上訴，應以原判決違背法令為理由，係屬法定要件。如果上
訴理由狀並未依據卷內訴訟資料，具體指摘原判決不適用何種法則或如何適用不當，
或所指摘原判決違法情事，顯與法律規定得為第三審上訴理由之違法情形，不相適合
時，均應認其上訴為違背法律上之程式，予以駁回。本件檢察官上訴意旨略稱：本件
案發地點究係於香蕉園或機車處，實有再傳訊現場處理之警員及證人王靜花之必要，
乃原審未予詳查，即依現場遺留之血跡及物品掉落之情況，為事實之認定，自有應於
審判期日應調查之證據而未予調查之違背法令。其次被害人林見財之子林四郎請求一
審檢察官提起上訴並於其理由中列舉不利於被告之事證，請求二審法院加以調查，詎
原審未通知其到庭，致所有不利於被告甲○○之事證未獲審酌，其所踐行之訴訟程序
，顯有違背法令云云。惟查犯罪證據之取捨及事實之認定乃事實審法院職權之行使，
苟與經驗法則及論理法則無違，即不能任意指為違法。又訴訟程序雖係違背法令而顯
然於判決無影響者，不得為上訴之理由，刑事訴訟法第三百八十條定有明文。本件原
判決認定被告將其所有土地及地上建物出賣予被害人林見財，嗣因被害人要求其遷出
建物，遭其拒絕，雙方屢有爭執，互生嫌隙。於民國八十八年七月二十六日十四時許
，二人復因搬遷事發生爭執，被告一時氣憤萌生殺人之犯意，於庭院內被害人機車停
放處旁，持尖刀猛刺被害人，被害人於躲避中，所攜帶之行動電話、眼鏡、原子筆、
布鞋等物散落於庭院及庭院旁之香蕉園各處，嗣負傷逃往廚房，在廚房門前再遭被告
以尖刀刺殺，勉力支撐逃至廚房內，因窒息及大出血而當場死亡，並俯臥於該廚房內
等事實，乃維持第一審論處被告殺人罪刑之判決，駁回檢察官之上訴，已詳載其所憑
之證據及其認定之理由，所為證據之取捨及事實之認定，與經驗法則及論理法則並無
相違。而原判決既依警繪現場圖、現場照片及第一審法院勘驗現場再將採集之血跡採
樣送請法務部調查局鑑定之結果，研判被告與被害人應係自被害人機車停放處附近開
始打鬥至廚房內等情，已說明其認定事實之依據甚詳，且原審並未就案發地點究在何
處發生疑問，即顯無再傳訊承辦警員及證人王靜花為無益調查之必要，自難謂有應於
審判期日調查之證據未予調查之違誤；至於原審行訴訟程序及審判期日未通知被害人
家屬到庭陳述意見，訴訟程序之進行，雖有瑕疵，但與原審仍論處被告殺人罪刑之判
決，顯然無影響，依上開規定亦不得為上訴第三審之理由。上訴意旨徒憑己見就原審
採證認事適法之職權行使任意指摘，及所指摘原判決違法情事，顯與法律規定得為第
三審上訴理由之違法情形，不相適合，均應認其上訴為違背法律上之程式，予以駁回
。
據上論結，應依刑事訴訟法第三百九十五條前段，判決如主文。
中      華      民      國     九十     年      三      月    二十二    日
                              最高法院刑事第十庭
                                  審判長法官  莊  登  照
                                        法官  洪  明  輝
                                        法官  蔡  清  遊
                                        法官  黃  一  鑫
                                        法官  林  秀  夫
      右正本證明與原本無異
                                              書  記  官
中      華      民      國     九十     年      三      月    二十七    日


司法院資訊處製作；財團法人民間司法改革基金會備份。
